【裁判字號】    99,訴,264
【裁判日期】    990720
【裁判案由】    違反毒品危害防制條例
【裁判全文】
臺灣嘉義地方法院刑事判決               99年度訴字第264號
公  訴  人  臺灣嘉義地方法院檢察署檢察官
被      告  乙○○
指定辯護人  邱創典律師
被      告  丙○○
指定辯護人  陳國瑞律師
上列被告等因違反毒品危害防制條例案件，經檢察官提起公訴（
99年度偵字第1483號）及移送併案審理（99年度偵字第3151號）
，本院判決如下：
    主  文
乙○○犯如附表一所示拾參罪，各處如附表一所示之刑。應執行
有期徒刑捌年參月；扣案甲基安非他命柒包（驗前總毛重壹佰玖
拾柒點玖壹公克，袋重伍點壹貳公克）均沒收銷燬之；扣案上開
甲基安非他命之外包裝袋柒個、銀色ANYCALL 行動電話壹支（含
門號0000000000號SIM 卡壹張），均沒收；未扣案之
門號0000000000號行動電話壹支（含SIM 卡壹張）沒
收，如全部或一部不能沒收時，追徵其價額或以其財產抵償之；
未扣案之販賣第二級毒品所得共計新台幣參拾肆萬柒仟元沒收，
如全部或一部不能沒收時，以其財產抵償之。
丙○○犯如附表二所示陸罪，均累犯，各處如附表二所示之刑。
應執行有期徒刑肆年陸月；扣案之甲基安非他命柒包（驗前總毛
重參拾肆點零伍公克，袋重貳點玖陸公克）均沒收銷燬之；扣案
上開甲基安非他命之外包裝袋柒個、黑色NOKIA N97i行動電話壹
支（含門號0000000000號SIM 卡壹張）、夾鏈袋壹包
、電子秤壹台、紙袋拾玖個，均沒收；未扣案之門號00000
00000號行動電話SIM 卡壹張沒收，如全部或一部不能沒收
時，追徵其價額或以其財產抵償之；未扣案之販賣第二級毒品所
得共計新台幣肆萬捌仟元沒收，如全部或一部不能沒收時，以其
財產抵償之。
    犯 罪 事 實
一、丙○○前因施用第二級毒品案件，經本院以97年度朴簡字第
    343 號判決判處有期徒刑3 月，如易科罰金，以新台幣（下
    同）1 千元折算1 日確定，於98年2 月24日易科罰金執行完
    畢。乙○○、丙○○均明知甲基他命係毒品危害防制條例所
    管制之第二級毒品，不得非法販賣，竟為下列犯行：
(一)乙○○基於販賣第二級毒品之各別犯意，以門號0000000000
    、0000000000號行動電話作為聯絡工具，於附表一編號1 至
    10所示之時間、地點，先後販賣如附表一編號1 至10所示數
    量之甲基安非他命予丙○○10次；另於附表一編號12、13所
    示之時間、地點，先後販賣如附表一編號12、13所示數量之
    甲基安非他命予楊緒堅2 次；嗣因警方經由通訊監察查知乙○○、丙○○涉嫌販賣第二級毒品，而持本院核發之搜索票
    ，於99年2 月25日8 時30分許，至丙○○位於嘉義縣朴子市
    ○○○路西段47號603 室住處（下稱丙○○朴子市住處）執
    行搜索，查獲丙○○後，由丙○○撥打電話與有意販賣甲基
    安非他命之乙○○聯絡，相約於丙○○朴子市住處交易如附
    表一編號11所示之甲基安非他命「2 台」（即2 兩之意，1
    兩毛重約38.3公克），乙○○於當日11時許依約攜帶甲基安
    非他命2 包抵達丙○○朴子市住處樓下時，即為警當場查獲
    而不遂，員警並當場扣得乙○○所有之甲基安非他命2 包（
    毛重各約39公克）、販賣甲基安非他命使用之銀色ANYCALL
    行動電話1 支（含門號0000000000號SIM 卡1 張）等物，另
    於同日13時10分許，持本院核發之搜索票至乙○○位於高雄
    市○鎮區○○街26巷6 號之住處搜索，扣得乙○○所有之甲
    基安非他命5 包（其當日為警查扣之甲基安非他命共計7 包
    ，驗前合計毛重197.91公克，空包裝重5.12公克）等物。
(二)丙○○曾因涉嫌販賣第二級毒品，於98年11月27日經本院裁
    定執行羈押（該案嗣經本院以99年度訴字第49號判決應執行
    有期徒刑4 年），於98年12月16日當庭釋放後，仍不知悔改
    ，基於販賣第二級毒品之各別犯意，先以門號0000000000、
    0000000000號等行動電話予乙○○聯絡，於附表一編號1 至
    10所示之時間、地點向乙○○購得甲基安非他命後，再以上
    開行動電話作為聯絡工具，於附表二所示之時間、地點，販
    賣如附表二所示數量之甲基安非他命予綽號「北港仔」（持
    用門號0000000000、0000000000號行動電話）之成年男子、
    綽號「雞仔」之趙榮堅（持用門號0000000000號行動電話）
    、綽號「輕鋼架仔」之成年男子（持用門號0000000000、00
    00000000號行動電話）等人，共計6 次。嗣因警方經由通訊
    監察查知丙○○涉嫌販賣第二級毒品，而持本院核發之搜索
    票，於99年2 月25日8 時30分許，至丙○○朴子市住處執行
    搜索，扣得丙○○所有之甲基安非他命7 包（扣押物品目錄
    表原記載5 包，送鑑定時經拆封檢視內含7 包，驗前總毛重
    34.05 公克，袋重2.96公克），以及販賣甲基安非他命所用
    之黑色NOKIA N97i行動電話1 支（含門號0000000000號行動
    電話SIM 卡1 張）、夾鏈袋1 包、電子秤1 台、紙袋19個等
    物。
二、案經台南縣警察局移送臺灣嘉義地方法院檢察署檢察官偵查
    起訴及移送併案審理。
    理  由
一、證據能力部分：
    按刑事訴訟法第159 條之5 明定：「被告以外之人於審判外
    之陳述，雖不符前4 條之規定，而經當事人於審判程序同意
    作為證據，法院審酌該言詞陳述或書面陳述作成時之情況，
    認為適當者，亦得為證據。」、「當事人、代理人或辯護人
    於法院調查證據時，知有第159 條第1 項不得為證據之情形
    ，而未於言詞辯論終結前聲明異議者，視為有前項之同意。
    」，其立法理由在於傳聞證據未經當事人之反對詰問予以核
    實，乃排斥其證據能力。惟當事人如放棄對原供述人之反對
    詰問權，於審判程序表示同意該等傳聞證據可作為證據，此
    時法院除認該傳聞證據欠缺適當性外，自可承認其證據能力
    。查被告2 人及辯護人等於本案辯論終結前，對於下列本判
    決援引之各項言詞及書面供述證據，包括證人楊緒堅於警詢
    及偵查中之證述、證人賴虹如及劉文凱於警詢中之證述、被
    告2 人於偵查中以證人身分所為證述，以及卷附扣押筆錄、
    扣押物品目錄表、扣押物品收據、指認犯罪嫌疑人紀錄表、
    雙向通聯紀錄等，均未就證據能力聲明異議。本院審酌該等
    言詞及書面供述證據作成時之情況，並無不法情事，與本案
    待證事實間復具有相當之關聯性，且經本院於審判期日逐一
    提示予公訴人、被告2 人及辯護人等表示意見，以之為本案
    證據並無不當，自有證據能力，而得採為認定犯罪事實之基
    礎。
二、認定犯罪事實所憑證據及理由：
(一)被告乙○○販賣第二級毒品部分：
 1、訊據被告乙○○對於前揭犯罪事實一（一）所載犯行均坦承
    不諱（見台南縣警察局南縣警刑字第0000000000號警卷，下
    稱0000000000號警卷，第1 至8 頁；臺灣嘉義地方法院檢察
    署99年度偵字第1483號偵查卷，下稱1483號偵卷，第30至34
    、63至67頁；本院聲羈字卷第15至18頁，本院訴字卷第12至
    14、73、131 、185 、274 至275 、301 至305 頁），核與
    證人即共同被告丙○○於偵查中之證述（見1483號偵卷第27
    至29頁）、證人楊緒堅於警詢及偵查中之證述（見1483號偵
    卷第114 至115 、117 至119 頁）、證人賴虹如及劉文凱於
    警詢中之證述（見0000000000號警卷第88至91頁；台南縣警
    察局南縣警刑字第0000000000號警卷，下稱0000000000號警
    卷，第96至99頁）大致相符；並有本院核發之99年度聲搜字
    第270 號搜索票、搜索扣押筆錄、扣押物品目錄表、扣押物
    品收據、搜索現場及扣案物照片（見1483號偵卷第4 至12、
    15至17頁），本院核發之98年度聲監字第462 號、98年度聲
    監續字第429 號、98年度聲監字第497 號通訊監察書、通訊
    監察譯文（見0000000000號警卷第9 至50頁、本院訴字卷第
    145 至150 頁），共同被告丙○○、證人劉文凱分別指認被
    告乙○○之指認犯罪嫌疑人紀錄表（見0000000000號警卷第
    67頁、0000000000號警卷第100 頁）等在卷可佐；另有被告
    乙○○所有之上開甲基安非他命7 包，及其販賣甲基安非他
    命使用之銀色ANYCALL 行動電話1 支（含門號0000000000號
    SIM 卡1 張）等物扣案可憑。又被告乙○○如附表一所示販
    賣甲基安非他命之對象即共同被告丙○○、證人楊緒堅，均
    有施用甲基安非他命之習性，復有共同被告丙○○之臺灣高
    等法院被告前案紀錄表（見本院訴字卷第265 至269 頁），
    以及證人楊緒堅之採尿同意書、尿液送驗對照表、長榮大學
    確認報告（尿液經檢驗結果呈甲基安非他命陽性反應）在卷
    可佐（見0000000000號警卷第108 至110 頁）。綜上堪認被
    告乙○○之自白與事實相符，其前揭犯行均堪認定。
 2、至被告乙○○及其辯護人雖曾辯稱：附表一編號11即99年2
    月25日該次犯行，係共同被告丙○○為警查獲後，誘騙被告
    乙○○至朴子，該次共同被告丙○○並無購買甲基安非他命
    之意，應不構成犯罪云云。惟按刑法上關於販賣罪，祇要被
    告本身原有販賣之故意，且已著手於販賣行為，即應分別情
    形論以販賣既遂或未遂；倘對造無買受之真意，為協助警察
    辦案而佯稱購買，以求人贓俱獲，雖事實上不能真正完成買
    賣，但被告原來既有販賣之故意，且已著手於販賣行為，仍
    應論以販賣罪之未遂犯；此與被告原無販賣之意思，單純被
    誘捕之情形有別（最高法院89年度台上字第4144號判決意旨
    參照）。又所謂「陷害教唆」，係指行為人原無犯罪之意思
    ，純因具有偵查犯罪職權公務員之設計誘陷，以唆使其起意
    ，待其形式上符合著手於犯罪行為之實行時，再予逮捕者而
    言，因行為人原無犯罪之意思，具有偵查犯罪職權之公務員
    復伺機逮捕，係以不正當手段誘人入罪，故被陷害教唆者不
    成立犯罪；此種情形，與犯罪行為人本有犯罪之意思，有偵
    查犯罪職權之公務員於獲悉後為取得證據，佯與之為對合之
    行為，待其著手於犯罪行為之實行時，予以逮捕，以求人贓
    俱獲，乃蒐證之方法，因行為人主觀上原即有犯罪之意思，
    客觀上又已著手於犯罪行為之實行，即應成立未遂罪，兩者
    迥然有別（最高法院98年度台上字第5448號判決意旨參照）
    。經查，99年2 月25日係員警至被告丙○○朴子市住處搜索
    後，被告丙○○始撥打電話予被告乙○○，約定交易甲基安
    非他命之數量、地點，業據證人即本件承辦員警甲○○證述
    在卷（見本院訴字卷第277 至279 頁）；惟99年2 月25日當
    日被告丙○○係於8 時30分許為警搜索，旋即於8 時36分以
    0000000000號行動電話與被告乙○○持用之0000000000號行
    動電話聯絡，有搜索扣押筆錄、雙向通聯紀錄在卷足稽（見
    0000000000號警卷第55頁、本院訴字卷第253 頁），被告乙○○隨即備妥甲基安非他命2 包赴約定之交易地點即被告丙○○朴子市住處，而於同日11時許為警當場查獲，扣得上開
    甲基安非他命2 包，警方並於同日赴被告乙○○位於高雄市
    ○鎮區○○街26巷6 號之住處搜索，另扣得甲基安非他命5
    包，且上述甲基安非他命合計7 包，驗前總毛重即達197.91
    公克，純度達94% ，純質淨重約為181.22公克，復有內政部
    警政署刑事警察局99年3 月22日刑鑑字第0990026069號鑑定
    書在卷足稽（見1483號偵卷第108 頁）；由上足認被告乙○○顯係早已備妥大量之甲基安非他命供販賣之用，其原本即
    有販賣第二級毒品之意甚明，並非因員警或共同被告丙○○
    之陷害教唆而產生犯罪之意思，揆諸前揭說明，其此部分所
    為仍應成立販賣第二級毒品未遂罪甚明。
(二)被告丙○○販賣第二級毒品部分：
 1、訊據被告丙○○對於前揭犯罪事實一（二）所載犯行均坦承
    不諱（見0000000000號警卷第59至66、85至87頁；1483號偵
    卷第24至27頁；本院聲羈字卷第19至21頁，本院訴字卷第16
    至19、73、131 、185 、274 、305 至306 頁），並有本院
    核發之99年度聲搜字第270 號搜索票、搜索扣押筆錄、扣押
    物品目錄表、扣押物品收據、搜索現場及扣案物照片（見00
    00000000號警卷第53至58、94至96頁），本院核發之99年度
    聲監字第37號通訊監察書、通訊監察譯文（見0000000000號
    警卷第68至74頁、本院訴字卷第151 至152 頁），以及台南
    縣警察局99年5 月3 日刑案勘查照片3 張、被告丙○○持用
    之門號0000000000與0000000000號行動電話申設資料暨雙向
    通聯紀錄（見本院訴字卷第162 、239 至244 、245 至247
    、255 至256 頁）等在卷可佐；另有被告丙○○所有之甲基
    安非他命7 包（驗前總毛重34.05 公克，袋重2.96公克），
    以及其販賣甲基安非他命時所使用之黑色NOKIA N97i行動電
    話1 支（含門號0000000000號行動電話SIM 卡1 張）、夾鏈
    袋1 包、電子秤1 台、紙袋19個等物扣案可憑。綜上堪認被
    告丙○○之自白與事實相符，其前揭犯行均堪認定。
 2、至被告丙○○之辯護人雖為其辯稱：本件僅有被告丙○○之
    自白，無補強證據，難認被告丙○○涉有附表二所載6 次販
    賣第二級毒品犯行云云。惟刑事訴訟法第156 條第2 項規定
    ：被告或共犯之自白，不得作為有罪判決之唯一證據，仍應
    調查其他必要之證據，以察其是否與事實相符；立法旨意乃
    在防範被告或共犯自白之虛擬致與真實不符，故對自白在證
    據上之價值加以限制，明定須藉補強證據以擔保其真實性；
    所謂補強證據，係指除該自白本身之外，其他足以證明該自
    白之犯罪事實確具有相當程度真實性之證據而言；且審理事
    實之法院，其認定被告犯罪事實所憑之證據，並不以直接證
    據為限，間接證據亦包括在內，凡綜合調查所得之各種直接
    及間接證據，本於推理之作用得其心證，而為事實之判斷，
    若與事實無違，此項判斷即與完全憑空推測迥異，自不容任
    意指為違法；且補強證據所補強者，不以犯罪事實之全部為
    必要，祇須因補強證據與自白或不利於己之供述相互利用印
    證，在客觀上足以使人對該犯罪事實獲得確信之心證者，即
    足當之（最高法院99年度台上字第3484號、第3496號判決意
    旨參照）。經查：
  (1)被告丙○○於偵查中自承：伊均係販賣甲基安非他命給認識
    的人，他們會先打0000000000、0000000000號電話與伊聯絡
    ，在伊住處樓下交貨，都是以1 小包計價，1 錢即3.9 公克
    甲基安非他命賣6,000 元，2.0 公克賣3,000 元，係將甲基
    安非他命賣給綽號「北港仔」、「輕鋼架仔」、「雞仔」之
    男子，總共6 次，因為金額、數量都是固定的，所以警方提
    示譯文給伊看後，伊就一一記起來了等語（見1483號偵卷第
    26 頁 ）；其自白之內容明確，顯非憑空虛捏。
  (2)依被告丙○○所為供述，其在電話中均係以「花枝丸」、「
    主機」等術語作為安非他命之代號（見0000000000號警卷第
    63頁、1483號偵卷第26頁），其在前案與購買毒品者通話時
    ，亦曾以「1 罐」、「1 手啤酒」等語作為交易安非他命之
    代號，且其販賣安非他命時均係先以夾鏈袋分裝成1 小包，
    外面再以紙袋裝起來（見本院99年度聲搜字第270 號卷第27
    至28頁）。對照本件卷附通訊監察譯文，被告與綽號「北港
    仔」、「輕鋼架仔」、「雞仔」等人之通話，其中：附表
    二編號1 部分：綽號「北港仔」於99年1 月26日以00000000
    00號行動電話傳送簡訊至被告丙○○之0000000000號行動電
    話，內容為「鬥陣的，你那裡還有沒有花枝丸？」，另於10
    時23分以0000000000號行動電話撥打被告丙○○之00000000
    00號行動電話，亦係詢問：「鬥陣的，你那還有花枝丸嗎？
    」（見0000000000號警卷第68頁）；附表二編號2 部分：
    綽號「輕鋼架仔」於99年1 月27日1 時22分以0000000000號
    行動電話傳送簡訊至被告丙○○之0000000000號行動電話，
    內容為「喝兩杯，快到了」，並於同日1 時25分以00000000
    00號行動電話撥打被告丙○○之0000000000號行動電話，通
    話內容為「B （即「輕鋼架仔」）：我到了。A （即被告丙○○）：你在哪，跟上次一樣嗎？B ：嘿啊。...A：一樣嗎
    ？B ：你沒看到簡訊喔。A ：沒呢，我看一下。」（見0000
    000000號警卷第69頁）；與被告丙○○供稱其販賣甲基安非
    他命之價格係1 錢（3.7 公克）賣6 千元、半錢賣3 千元，
    該次係販賣毛重7.8 公克（約2 錢）之甲基安非他命予「輕
    鋼架仔」（見0000000000號警卷第63、86頁）相符；附表
    二編號3 部分：綽號「輕鋼架仔」於99年1 月31日下午7 時
    46分以0000000000傳送簡訊至被告丙○○之0000000000號行
    動電話，內容為「找你喝2 杯已經到了樓下」，另於同日下
    午7 時53分再以0000000000號行動電話撥打被告丙○○之00
    00000000號行動電話，通話：內容為「B （即「輕鋼架仔」
    ：我在樓下。A （即被告丙○○）：你是要怎樣，2 。B ：
    1 、2 、3 。A ：3 ，好。」（見0000000000號警卷第69頁
    ），與被告丙○○供稱其該次係販賣毛重11.3公克（約3 錢
    ）之甲基安非他命予「輕鋼架仔」（見0000000000號警卷第
    86頁）相符；附表二編號4 部分：綽號「輕鋼架仔」於99
    年2 月7 日下午2 時35分以0000000000號行動電話傳送簡訊
    至被告丙○○之0000000000號行動電話，內容為「過去找你
    玩順便喝1 杯」，被告丙○○於下午5 時45分回傳簡訊「嗯
    」，「輕鋼架仔」復於下午11時39分傳送「在過去路上」之
    簡訊予被告丙○○（見0000000000號警卷第69頁），與被告
    丙○○供稱其該次係販賣毛重3.9 公克（約1 錢）之甲基安
    非他命予「輕鋼架仔」（見0000000000號警卷第86頁）相符
    ；附表二編號5 部分：被告曾於警詢及偵查中明確指認趙
    榮堅即為綽號「雞仔」之人（見0000000000號警卷第67頁、
    1483號偵卷第28頁），並於本院審理中陳稱「雞仔」住在六
    腳、就是趙榮堅（見本院訴字卷第18、202 頁），核與趙榮
    堅之妻劉淑滿於警詢中所陳現住地址位於嘉義縣六腳鄉更寮
    村（見本院訴字卷第92頁）相符；而被告丙○○持用000000
    0000號行動電話，與綽號「雞仔」之趙榮堅持用之00000000
    00號行動電話，於99年1 月29日21時44分至99年1 月30日12
    時50分間，曾互傳數通簡訊，內容提及「過來喝幾杯」、「
    我忙完稍晚一點再過去，酒可別都喝光」等買賣甲基安非他
    命之術語（見0000000000號警卷第71頁）；附表二編號6
    部分：綽號「北港仔」於99年2 月7 日以0000000000號電話
    與被告丙○○持用之0000000000、0000000000號行動電話互
    傳簡訊，提及「（「北港仔」發送簡訊）我到了，我拿上次
    你幫我買花枝丸的錢給你」、「（被告丙○○發送簡訊）半
    套嗎」、「（「北港仔發送簡訊」）嗯」（見0000000000號
    警卷第73至74頁），與被告丙○○供稱其該次係販賣毛重2
    公克（約半錢）之甲基安非他命予「北港仔」（見00000000
    00號警卷第86頁）相符。
  (3)另經警方勘查被告丙○○所持用之扣案NOKIA N97i行動電話
    ，其內電話簿清單中確有紀錄「輕鋼架仔」0000000000、「
    土雞」0000000000之電話，已撥電話之畫面中亦有撥打「輕
    鋼架仔」0000000000電話之紀錄，有勘查照片3 張附卷可佐
    （見本院訴字卷第162 頁）。又本件被告丙○○99年2 月25
    日為警查獲時，除扣得甲基安非他命7 包以及上開00000000
    00號行動電話外，尚扣得夾鏈袋1 包、紙袋19個，與被告丙○○於前案警詢中供稱其販賣安非他命時均係先以夾鏈袋分
    裝成1 小包，外面再以紙袋裝起來（見本院99年度聲搜字第
    270 號卷第28頁）之模式相符。
  (4)復觀卷附被告丙○○與乙○○之通訊監察譯文，2 人之對話
    中屢次提及：「A （被告乙○○）：我也是要降低你的成本
    。B （被告丙○○）：對啊，不然到最後，會變成白忙。」
    、「A （被告丙○○）：嗯，我跟他賺1 啦，賺1 千，不知
    道要怎報。B （被告乙○○）：跟你說照實報。A ：那我變
    沒那啊。B ：沒啦，我是說你一樣加上去，照實報。A ：要
    加1 喔。B ：加3 隨在你啊。」、「A （被告丙○○）：你
    打給我喔。B （被告乙○○）：嘿啊。A ：怎樣？B ：現在
    有差2000的。A ：上次那個？B ：不一樣。A ：那個就比較
    壞了。B ：不同的啊，差2000啊，我收到就馬上告訴你了。
    A ：上次那個被嫌加。B ：有換了，價格有落，我就馬上告
    訴你了。A ：嘿，有比這個害嗎？B ：沒啦，我會跟你說的
    ，你不用煩惱，不然你一直喊說沒利潤，那天我看到就告訴
    你了。」等有關販賣毒品之對話（見0000000000號警卷第48
    至50頁），綜上堪認被告丙○○確係長期向被告乙○○購入
    甲基安非他命後，再將之轉售牟利，其有為附表二所載6 次
    販賣第二級毒品犯行甚明。被告丙○○之辯護人辯稱本件僅
    有被告丙○○之自白，其應為無罪云云，尚有誤解。
三、論罪科刑：
(一)被告乙○○部分：
 1、被告乙○○於本院審理中供稱其每次販賣甲基安非他命約可
    獲利1 至3 千元（見本院訴字卷第303 至304 頁），其有營
    利之意圖甚明。故核被告乙○○如附表一編號1 至10、12、
    13共計12次所為，均係犯毒品危害防制條例第4 條第2 項之
    販賣第二級毒品罪；如附表一編號11所為，係犯同條例第4
    條第6 項、第2 項之販賣第二級毒品未遂罪，其已著手於販
    賣第二級毒品犯罪之實行而不遂，為未遂犯，應依刑法第25
    條第2 項之規定減輕其刑。其各次為販賣而持有甲基安非他
    命之低度行為，應分別為販賣之高度行為所吸收，均不另論
    罪。又刑事訴訟法第300 條所謂變更法條，係指罪名之變更
    ，檢察官以強盜既遂罪起訴，原審審理結果認係犯強盜未遂
    罪，因其罪名同為強盜，僅行為態樣有既遂未遂之分，即無
    庸引刑事訴訟法第300 條變更檢察官起訴之法條（最高法院
    87年度台上字第3234號判決意旨參照）；公訴意旨認被告乙○○如附表一編號11所為係犯毒品危害防制條例第4 條第2
    項之販賣第二級毒品既遂罪，尚有誤解，惟依前揭說明，本
    院認此部分係構成販賣第二級毒品未遂罪，尚無庸變更起訴
    法條，併予敘明。
 2、又毒品危害防制條例第17條第2 項規定：「犯第4 條至第8
    條之罪於偵查及審判中均自白者，減輕其刑。」，經查，被
    告乙○○就附表一編號1 至11之販賣第二級毒品既遂、未遂
    犯行，於偵查及本院審理中均曾自白，爰均依毒品危害防制
    條例第17條第2 項之規定減輕其刑，並就附表一編號11販賣
    第二級毒品未遂部分遞減輕其刑。至附表一編號12、13該2
    次販賣第二級毒品犯行，被告乙○○於偵查中否認犯罪，自
    不得依上開毒品危害防制條例之規定減輕其刑，且本院審酌
    被告乙○○各次販賣之第二級毒品甲基安非他命數量，自數
    千元至數萬元不等，金額非寡，顯非如同一般施用毒品者，
    係購入毒品後少量轉售予同儕，衡其犯罪情節，並無犯罪情
    狀顯可憫恕之情況，自不得依刑法第59條酌減其刑，附此敘
    明。
 3、至被告乙○○及其辯護人雖主張：被告乙○○已供出所販賣
    之甲基安非他命來源為綽號「元哥」之潘麒宇，應得依毒品
    危害防制條例第17條第1 項之規定減輕其刑云云。惟查，毒
    品危害防制條例第17條第1 項規定之供出毒品來源，應指就
    其所犯該條列舉之罪，供出該涉案毒品之上源因而查獲者，
    始有其適用（最高法院98年度台上字第4935號判決意旨參照
    ）。然查，被告乙○○先於偵查中供稱其僅曾向「元哥」拿
    過2 次毒品，99年2 月23日拿3 台、99年2 月24日拿本次查
    扣之5 台（見1483號偵卷第33頁）；嗣又於本院審理中改稱
    附表一編號6 至11各次販賣之甲基安非他命來源均為「元哥
    」（見本院訴字卷第73頁）；其所述前後不一，是本件被告
    乙○○如附表一所示各次販賣之第二級毒品來源為何、是否
    為其所述之「元哥」，已非無疑。又被告乙○○雖曾向警方
    供述本件毒品來源為潘麒宇，惟警方仍繼續追查中，迄未查
    獲潘麒宇到案等情，業據證人即本件承辦員警甲○○於本院
    99年7 月6 日審理庭中證述在卷（見本院訴字卷第280 頁）
    ，並有台南縣警察局99年6 月14日南縣警刑字第0990021487
    號函附卷可佐（見本院訴字卷第263 頁）。自難認被告乙○○已供述如附表一所示13次販賣之第二級毒品來源並因而查
    獲，而不得依毒品危害防制條例第17條第1 項之規定予以減
    刑。
 4、再被告乙○○本件所犯如附表一所示之販賣第二級毒品既遂
    、未遂共計13罪，均犯意各別，行為互異；且觀諸毒品危害
    防制條例所定之販賣毒品罪之構成要件文義，亦無從認定立
    法者本即預定該犯罪之本質，必有數個同種類行為而反覆實
    行之集合犯行，故販賣毒品罪，難認係集合犯，因此，就刑
    法修正施行後多次販賣毒品之犯行，採一罪一罰，始符合立
    法本旨（最高法院97年度台上字第873 號、97年度台上字第
    1060號判決意旨參照）；故被告乙○○所犯上開13罪，均應
    予分論併罰；公訴意旨以及被告乙○○之辯護人認其所為13
    次犯行應論以集合犯一罪，尚有誤會。又檢察官以99年度偵
    字第3151號移送併案審理部分，與原起訴之被告乙○○涉嫌
    販賣第二級毒品部分（即起訴書附表一部分）為同一事實，
    本院自得併予審理，附此敘明。
(二)被告丙○○部分：
 1、被告丙○○於本院審理中供稱其販賣1 千元之甲基安非他命
    約可賺1 、2 百元（見本院訴字卷第306 頁），其有營利之
    意圖甚明。是核被告丙○○如附表二6 次所為，均係犯毒品
    危害防制條例第4 條第2 項之販賣第二級毒品罪。其各次為
    販賣而持有甲基安非他命之低度行為，應分別為販賣之高度
    行為所吸收，均不另論罪。
 2、被告丙○○前因施用第二級毒品案件，經本院以97年度朴簡
    字第343 號判決判處有期徒刑3 月，如易科罰金，以1 千元
    折算1 日確定，於98年2 月24日易科罰金執行完畢，有臺灣
    高等法院被告前案紀錄表在卷足稽，其於受徒刑之執行完畢
    後，5 年以內故意再犯本件有期徒刑以上之6 罪，均應依刑
    法第47條第1 項之規定論以累犯並加重其刑（惟販賣第二級
    毒品法定本刑為無期徒刑部分，依法不得再予加重）。又被
    告丙○○就附表二6 次販賣第二級毒品犯行，於偵查及本院
    審理中均曾自白，爰均依毒品危害防制條例第17條第2 項之
    規定減輕其刑，並均先加重（惟販賣第二級毒品法定本刑為
    無期徒刑部分，依法不得再予加重）後減輕之。
 3、至被告丙○○及其辯護人雖主張：本件係被告丙○○於99年
    2 月25日為警查獲後，主動供出毒品來源，撥打電話與被告
    乙○○聯繫，警方因而查獲共同被告乙○○，被告丙○○應
    可依毒品危害防制條例第17條第1 項之規定減輕其刑云云。
    惟犯毒品危害防制條例第4 條第2 項販賣第二級毒品罪，供
    出毒品來源，因而破獲者，依同條例第17條得減輕其刑之規
    定，其所稱「供出毒品來源，因而破獲者」，係指被告供出
    毒品來源之有關資料，諸如前手之姓名、年籍、住居所、或
    其他足資辨別之特徵等，使調查或偵查犯罪之公務員因而對
    之發動調查或偵查並破獲者而言；申言之，被告之「供出毒
    品來源」，與調查或偵查犯罪之公務員對之發動調查或偵查
    並進而破獲之間，論理上須具有先後且相當的因果關係，非
    謂被告一有「自白」、「指認」毒品來源之人，而破獲在後
    ，即得依上開規定予以減刑；若被告供出毒品來源者之前，
    調查或偵查犯罪之公務員已有確切之證據，足以合理懷疑被
    告所供販賣毒品來源之人，則嗣後之破獲與被告之「供出毒
    品來源」間，即欠缺先後且相當的因果關係，自不得適用上
    開規定予以減刑（最高法院97年度台上字第1475號判決意旨
    參照）。經查，員警於98年11月間，即前案查獲被告丙○○
    時，被告丙○○已提供毒品來源即被告乙○○之電話，警方
    遂據以聲請核發通訊監察書，而執行通訊監察，監聽中發現
    被告乙○○涉嫌販賣甲基安非他命，但因該電話為人頭電話
    ，被告丙○○亦未能提供被告乙○○之正確年籍資料，故警
    方係經由另一位證人所提供之資料知悉被告乙○○之姓名年
    籍等，而向法院聲請核發搜索票，並分組分別至被告2 人之
    住處勘查、執行搜索，因搜索票所列犯罪嫌疑人即包括被告
    乙○○，不論被告丙○○99年2 月25日當天有無與被告乙○○聯絡約其至朴子市進行交易，警方都要查獲被告乙○○等
    情，業據證人甲○○證述在卷（見本院訴字卷第276 至280
    頁）；又被告丙○○所涉前案即本院99年度訴字第49號案件
    ，確係認定被告丙○○供出毒品來源因而查獲乙○○，並已
    於該案件中依毒品危害防制條例第17條第1 項之規定對被告
    丙○○減輕其刑，有上開判決書附卷可參（見本院訴字卷第
    173 至176 頁）。綜上堪認本件警方於99年2 月25日搜索被
    告丙○○朴子市住處時，被告丙○○固曾主動表示要供出毒
    品來源，並撥打電話約被告乙○○至其朴子市住處，以利警
    方當場逮捕被告乙○○，惟在被告丙○○99年2 月25日供述
    毒品來源為被告乙○○之前，警方已經由通訊監察及另一名
    證人之證述，有確切之證據足以合理懷疑被告乙○○涉及本
    件販賣第二級毒品犯行；揆諸前揭最高法院判決意旨，警方
    嗣後破獲被告乙○○，與被告丙○○99年2 月25日供述毒品
    來源為被告乙○○間，即欠缺先後且相當之因果關係，自不
    得適用毒品危害防制條例第17條第1 項之規定予以減刑。
 4、被告丙○○本件所犯如附表二所示之販賣第二級毒品6 罪，
    均犯意各別，行為互異，應予分論併罰；公訴意旨認應論以
    集合犯一罪，以及被告丙○○之辯護人認其上開各次所為應
    屬接續犯，均有誤會。
(三)爰依被告2 人之供述（見本院訴字卷第307 頁）及卷附臺灣
    灣高等法院被告前案紀錄表、被告丙○○之前案判決書等，
    審酌：被告乙○○為國中肄業之智識程度，前無刑事犯罪紀
    錄，從事機車修理工作，與父、母親共同生活；被告丙○○
    為高中畢業之智識程度，有施用及販賣毒品等前案紀錄，無
    業，與祖母共同生活。被告2 人均正值青壯，四肢健全，不
    思正當勞動賺取金錢，竟販賣甲基安非他命予他人，嚴重戕
    害國民身心健康，惡性非輕。被告乙○○所販賣之甲基安非
    他命數量非寡；被告丙○○於前案為警查獲後，竟不知悔悟
    ，再為本件犯行。惟被告2 人犯後均坦承犯罪，並積極配合
    警方查緝上游販賣毒品者，犯後態度良好等一切情狀，並審
    酌被告2 人如附表一、二各次販賣第二級毒品所得不法利益
    、犯罪動機、目的、手段等一切情狀，就被告2 人所犯各罪
    分別量處如附表一、二所示之刑，並分別定其應執行之刑如
    主文所示，以資懲儆。
(四)沒收部分：
 1、按查獲之第一、二級毒品，不問屬於犯人與否，均沒收銷燬
    之，毒品危害防制條例第18條第1 項前段定有明文；以營利
    為目的販入毒品，經多次販賣後，持有剩餘毒品被查獲，其
    各次販賣毒品行為，固應併合處罰，惟該持有剩餘毒品之低
    度行為，應僅為最後一次販賣毒品之高度行為所吸收，不另
    論罪，則就該查獲之剩餘毒品，自祇能於最後一次販賣毒品
    罪宣告沒收銷燬，不得於各次販賣毒品罪均一併宣告（最高
    法院98年度台上字第1063號、98年度台上字第738 號判決意
    旨參照）。再依同條例第19條第1 項規定，犯第4 條第2 項
    販賣第二級毒品罪者，其供犯罪所用或因犯罪所得之財物，
    應沒收之，如全部或一部不能沒收時，追徵其價額或以其財
    產抵償之。刑罰法令關於沒收之規定，兼採職權沒收主義與
    義務沒收主義，義務沒收又可分為絕對義務沒收與相對義務
    沒收，後者指供犯罪所用、預備用或因犯罪所得，以屬於被
    告所有者為限，始應予以沒收，例如毒品危害防制條例第19
    條第1 項前段是（最高法院93年度台上字第5418號判決意旨
    參照）；另犯罪所得之財物為新台幣時，因其本身即為我國
    現行貨幣價值之表示，不發生追徵其價額問題（最高法院96
    年度台上字第1828號判決意旨參照）。
 2、經查：
  (1)被告乙○○部分：其為警查扣之甲基安非他命共計7 包，經
    鑑定含第二級毒品甲基安非他命成分，驗前總毛重197.91公
    克，空包裝重5.12公克，純度約94% ，純質淨重約181.22公
    克，有內政部警政署刑事警察局99年3 月22日刑鑑字第0990
    036069號鑑定書在卷足稽（見1483號偵卷第108 頁）；不問
    屬於犯人與否，均應依毒品危害防制條例第18條第1 項前段
    規定，於本件被告乙○○所犯最後一次販賣第二級毒品罪即
    附表一編號11之罪所處主刑項下併予宣告沒收銷燬之。扣案
    上開甲基安非他命之外包裝袋7 個，均具防止內容物裸露、
    逸出及潮濕功能，與另扣案之銀色ANYCALL 行動電話1 支（
    含門號0000000000號行動電話SIM 卡1 張），均係被告乙○○所有，供本件販賣甲基安非他命使用之物，業據被告乙○○供述在卷（見本院訴字卷第195 至196 、294 至295 頁）
    ，均應依毒品危害防制條例第19條第1 項之規定，於相關各
    罪所處主刑項下併予宣告沒收（依前所述，上開甲基安非他
    命之外包裝袋7 個，僅得於附表一編號11之犯行項下宣告沒
    收）。至被告乙○○為附表一編號1 至6 之犯行時所使用之
    門號0000000000號行動電話1 支（含SIM 卡1 張），係被告
    乙○○向他人購買，為其所有且供各該次販賣第二級毒品所
    用之物，亦據被告乙○○供承在卷（見0000000000號警卷第
    3 頁、1483號偵卷第32頁、本院訴字卷第294 頁），既未據
    扣案，應依毒品危害防制條例第19條第1 項之規定，於相關
    各罪所處主刑項下併予宣告沒收，如全部或一部不能沒收時
    ，追徵其價額或以其財產抵償之。又本件被告乙○○如附表
    一編號1 至10、12、13各次販賣第二級毒品所得均未據扣案
    ，均應依毒品危害防制條例第19條第1 項之規定，分別宣告
    沒收，如全部或一部不能沒收時，以其財產抵償之。
  (2)被告丙○○部分：其為警查扣之甲基安非他命共計7 包（扣
    押物品目錄表原記載5 包，經拆封檢視內含7 包），經鑑定
    含第二級毒品甲基安非他命成分，驗前總毛重34.05 公克，
    空包裝重2.96公克，純度約90% ，純質淨重約27.98 公克，
    有內政部警政署刑事警察局99年3 月22日刑鑑字第09900360
    66號鑑定書在卷足稽（見1483號偵卷第109 頁）；不問屬於
    犯人與否，均應依毒品危害防制條例第18條第1 項前段規定
    ，於本件被告丙○○所犯最後一次販賣第二級毒品罪即附表
    二編號4 之罪（按附表二編號4 、6 之罪均係於99年2 月7
    日所犯，惟依卷附通訊監察譯文，附表二編號4 該次之交易
    時間為99年2 月7 日23時39分以後，附表二編號6 之交易時
    間則為99年2 月7 日5 時14分許，故應以附表二編號4 該次
    為最後一次販賣毒品）所處主刑項下併予宣告沒收銷燬之。
    扣案上開甲基安非他命之外包裝袋7 個，均具防止內容物裸
    露、逸出及潮濕功能，與另扣案之黑色NOKIA N97i行動電話
    1 支（含門號0000000000號行動電話SIM 卡1 張）、夾鏈袋
    1 包、電子秤1 台、紙袋19個，均係被告丙○○所有，供本
    件販賣甲基安非他命使用之物，業據被告丙○○供述在卷（
    見本院訴字卷第192 頁），均應依毒品危害防制條例第19條
    第1 項之規定，於相關各罪所處主刑項下併予宣告沒收（依
    前所述，上開甲基安非他命之外包裝袋7 個，僅得於附表二
    編號4 之犯行項下宣告沒收）。至被告丙○○為附表二6 次
    犯行時所使用之門號0000000000號行動電話SIM 卡，係被告
    丙○○向他人購買，插入扣案之黑色NOKIA N97i行動電話使
    用，為被告丙○○所有且供各該次販賣第二級毒品所用之物
    ，亦據被告丙○○供承在卷（見0000000000號警卷第61頁，
    本院訴字卷第192 、293 頁），該門號0000000000號行動電
    話SIM 卡1 張，既未據扣案，應依毒品危害防制條例第19條
    第1 項之規定，於被告丙○○所犯相關各罪所處主刑項下併
    予宣告沒收，如全部或一部不能沒收時，追徵其價額或以其
    財產抵償之。又本件被告丙○○如附表二各次販賣第二級毒
    品所得均未據扣案，均應依毒品危害防制條例第19條第1 項
    之規定，分別宣告沒收，如全部或一部不能沒收時，以其財
    產抵償之。
 3、至其餘扣案物，包括員警99年2 月25日查獲被告乙○○時扣
    得之NOKIA N85 行動電話1 具（含門號0000000000號SIM 卡
    1 張）、於被告乙○○之高雄市○鎮區○○街26巷6 號住處
    扣得之行動電話5 具（含門號0000000000、0000000000號行
    動電話SIM 卡2 張）等物，以及員警於99年2 月25日在被告
    丙○○朴子市住處扣得之安非他命吸食器2 組、黑色NOKIA
    N97i行動電話以外之另2 支NOKIA 手機（含SIM 卡1 張）等
    物，被告2 人均供稱與本件犯行無關（見本院訴字卷第192
    、195 至196 頁）。既均無證據足認該等扣案物係被告2 人
    所有，且供本件犯罪所用之物，自均不得予以沒收，附此敘
    明。
據上論斷，應依刑事訴訟法第299 條第1 項前段，毒品危害防制
條例第4 條第2 項、第6 項、第17條第2 項、第18條第1 項前段
、第19條第1 項，刑法第11條、第47條第1 項、第25條第2 項、
第51條第5 款、第38條第1 項第2 款，判決如主文。
本案經檢察官楊騏嘉到庭執行職務
中    華    民    國    99    年     7    月    20    日
                  刑事第三庭 審判長法  官  陳仁智
                                   法  官  鄭雅文
                                   法  官  陳蒨儀
以上正本證明與原本無異。
如不服本判決應於收受判決後10日內向本院提出上訴書狀，並應
敘述具體理由；其未敘述上訴理由者，應於上訴期間屆滿後20日
內向本院補提理由書（均須按他造當事人之人數附繕本）「切勿
逕送上級法院」。
中    華    民    國    99    年    7     月    20    日
                                   書記官  楊國色
附錄本判決論罪法條：
毒品危害防制條例第4條第2項、第6項
製造、運輸、販賣第二級毒品者，處無期徒刑或7 年以上有期徒
刑，得併科新臺幣1 千萬元以下罰金。
前五項之未遂犯罰之。
【附表一】被告乙○○販賣第二級毒品部分
┌──┬───────────────┬──────────┬─────────────────┐
│編號│販賣甲基安非他命之對象、時間、│通訊監察譯文、雙向通│被告乙○○所犯罪名及所處之刑      │
│    │地點及數量                    │聯紀錄出處          │                                  │
├──┼───────────────┼──────────┼─────────────────┤
│1   │98年12月21日凌晨1 時許，乙○○│通訊監察譯文見099150│乙○○販賣第二級毒品，處有期徒刑3 │
│    │以0000000000號行動電話與丙○○│0407號警卷第17頁    │年9 月。未扣案之門號0000000000號行│
│    │持用之0000000000號行動電話連繫│                    │動電話1 支（含SIM 卡1 張）沒收，如│
│    │後，相約於高雄市○○路某間超級│                    │全部或一部不能沒收時，追徵其價額或│
│    │市場旁，以20,000元之價格販賣「│                    │以其財產抵償之；未扣案之販賣第二級│
│    │半台」甲基安非他命（約重18.8公│                    │毒品所得新台幣20,000元沒收，如全部│
│    │克）予丙○○。                │                    │或一部不能沒收時，以其財產抵償之。│
├──┼───────────────┼──────────┼─────────────────┤
│2   │98年12月26日1 時51分許，乙○○│通訊監察譯文見099150│乙○○販賣第二級毒品，處有期徒刑3 │
│    │以0000000000號行動電話與丙○○│0407號警卷第23至25頁│年10月。未扣案之門號0000000000號行│
│    │持用之0000000000號行動電話連繫│                    │動電話1 支（含SIM 卡1 張）沒收，如│
│    │後，相約於國道一號台南縣永康交│                    │全部或一部不能沒收時，追徵其價額或│
│    │流道阿羅哈客運站附近，以40,000│                    │以其財產抵償之；未扣案之販賣第二級│
│    │元之價格販賣「1 台」甲基安非他│                    │毒品所得新台幣40,000元沒收，如全部│
│    │命（約重37.5公克) 予丙○○。  │                    │或一部不能沒收時，以其財產抵償之。│
├──┼───────────────┼──────────┼─────────────────┤
│3   │99年1 月2 日21時30分許，乙○○│通訊監察譯文見099150│乙○○販賣第二級毒品，處有期徒刑3 │
│    │以0000000000號行動電話與丙○○│0407號警卷第31至33頁│年8 月。未扣案之門號0000000000號行│
│    │持用之0000000000號行動電話連繫│                    │動電話1 支（含SIM 卡1 張）沒收，如│
│    │後，相約於國道一號台南縣永康交│                    │全部或一部不能沒收時，追徵其價額或│
│    │流道阿羅哈客運站附近，販賣金額│                    │以其財產抵償之；未扣案之販賣第二級│
│    │10,000元之甲基安非他命予丙○○│                    │毒品所得新台幣10,000元沒收，如全部│
│    │。                            │                    │或一部不能沒收時，以其財產抵償之。│
├──┼───────────────┼──────────┼─────────────────┤
│4   │99年1 月7 日21時30分許，乙○○│通訊監察譯文見099150│乙○○販賣第二級毒品，處有期徒刑3 │
│    │以0000000000號行動電話與丙○○│0407號警卷第40頁    │年8 月。未扣案之門號0000000000號行│
│    │持用之0000000000號行動電話連繫│                    │動電話1 支（含SIM 卡1 張）沒收，如│
│    │後，相約於國道一號台南縣永康交│                    │全部或一部不能沒收時，追徵其價額或│
│    │流道阿羅哈客運站附近，販賣10, │                    │以其財產抵償之；未扣案之販賣第二級│
│    │000元之甲基安非他命予丙○○。 │                    │毒品所得新台幣10,000元沒收，如全部│
│    │                              │                    │或一部不能沒收時，以其財產抵償之。│
├──┼───────────────┼──────────┼─────────────────┤
│5   │99年1 月11日4 時39分許，乙○○│通訊監察譯文見099150│乙○○販賣第二級毒品，處有期徒刑3 │
│    │以0000000000號行動電話與丙○○│0407號警卷第43至44頁│年8 月。未扣案之門號0000000000號行│
│    │持用之0000000000號行動電話連繫│                    │動電話1 支（含SIM 卡1 張）沒收，如│
│    │後，相約於國道一號台南縣永康交│                    │全部或一部不能沒收時，追徵其價額或│
│    │流道阿羅哈客運站附近，販賣10, │                    │以其財產抵償之；未扣案之販賣第二級│
│    │000元之甲基安非他命予丙○○。 │                    │毒品所得新台幣10,000元沒收，如全部│
│    │                              │                    │或一部不能沒收時，以其財產抵償之。│
├──┼───────────────┼──────────┼─────────────────┤
│6   │99年1 月13日20時10分許，乙○○│通訊監察譯文見099150│乙○○販賣第二級毒品，處有期徒刑3 │
│    │以0000000000號行動電話與丙○○│0407號警卷第46頁    │年10月。未扣案之門號0000000000號行│
│    │持用之0000000000號行動電話連繫│                    │動電話1 支（含SIM 卡1 張）沒收，如│
│    │後，相約於國道一號高雄縣岡山交│                    │全部或一部不能沒收時，追徵其價額或│
│    │流道附近，以40,000元之價格販賣│                    │以其財產抵償之；未扣案之販賣第二級│
│    │「1台」甲基安非他命予丙○○。 │                    │毒品所得新台幣40,000元沒收，如全部│
│    │                              │                    │或一部不能沒收時，以其財產抵償之。│
├──┼───────────────┼──────────┼─────────────────┤
│7   │99年1 月29日21時30分許，乙○○│通訊監察譯文見099150│乙○○販賣第二級毒品，處有期徒刑3 │
│    │以0000000000號行動電話與丙○○│0407號警卷第47頁    │年10月。扣案之銀色ANYCALL 行動電話│
│    │持用之0000000000號行動電話連繫│                    │1 支（含門號0000000000號SIM 卡1 張│
│    │後，相約在丙○○朴子市住處樓下│                    │）沒收；未扣案之販賣第二級毒品所得│
│    │，以44,000元之價格販賣「1 台」│                    │新台幣44,000元沒收，如全部或一部不│
│    │甲基安非他命予丙○○。        │                    │能沒收時，以其財產抵償之。        │
├──┼───────────────┼──────────┼─────────────────┤
│8   │99年2 月3 日17時10分許，乙○○│通訊監察譯文見099150│乙○○販賣第二級毒品，處有期徒刑3 │
│    │以0000000000號行動電話與丙○○│0407號警卷第49頁    │年10月。扣案之銀色ANYCALL 行動電話│
│    │持用之0000000000號行動電話連繫│                    │1 支（含門號0000000000號SIM 卡1 張│
│    │後，相約在丙○○朴子市住處樓下│                    │）沒收；未扣案之販賣第二級毒品所得│
│    │，以41,000元之價格販賣「1 台」│                    │新台幣41,000元沒收，如全部或一部不│
│    │甲基安非他命予丙○○。        │                    │能沒收時，以其財產抵償之。        │
├──┼───────────────┼──────────┼─────────────────┤
│9   │99年2 月7 日23時至99年2 月8 日│通訊監察譯文見099150│乙○○販賣第二級毒品，處有期徒刑3 │
│    │1 時許，乙○○以0000000000號行│0407號警卷第50頁    │年10月。扣案之銀色ANYCALL 行動電話│
│    │動電話與丙○○持用之0000000000│                    │1 支（含門號0000000000號SIM 卡1 張│
│    │號行動電話連繫後，相約在丙○○│                    │）沒收；未扣案之販賣第二級毒品所得│
│    │朴子市住處樓下，以40,000元之價│                    │新台幣40,000元沒收，如全部或一部不│
│    │格販賣「1 台」甲基安非他命予陳│                    │能沒收時，以其財產抵償之。        │
│    │炫達。                        │                    │                                  │
├──┼───────────────┼──────────┼─────────────────┤
│10  │99年2 月23日14時許，乙○○以  │雙向通聯紀錄見本院訴│乙○○販賣第二級毒品，處有期徒刑3 │
│    │0000000000號行動電話與丙○○相│字卷第252頁         │年10月。扣案之銀色ANYCALL 行動電話│
│    │約在丙○○朴子市住處樓下，以  │                    │1 支（含門號0000000000號SIM 卡1 張│
│    │39,000元之價格販賣「1 台」甲基│                    │）沒收；未扣案之販賣第二級毒品所得│
│    │安非他命予丙○○。            │                    │新台幣39,000元沒收，如全部或一部不│
│    │                              │                    │能沒收時，以其財產抵償之。        │
├──┼───────────────┼──────────┼─────────────────┤
│11  │99年2 月25日8 時36分許，丙○○│雙向通聯紀錄見本院訴│乙○○販賣第二級毒品未遂，處有期徒│
│    │以0000000000號行動電話撥打林建│字卷第253頁         │刑2 年。扣案甲基安非他命7 包（驗前│
│    │宇之0000000000號行動電話，約定│                    │總毛重197.91公克，袋重5.12公克）均│
│    │於丙○○朴子市住處樓下，由林建│                    │沒收銷燬之；扣案上開甲基安非他命之│
│    │宇以78,000元之價格販賣「2 台」│                    │外包裝袋7 個、銀色ANYCALL 行動電話│
│    │甲基安非他命予丙○○，乙○○依│                    │1 支（含門號0000000000號SIM 卡1 張│
│    │約於同日11時許攜帶甲基安非他命│                    │），均沒收。                      │
│    │2包 抵達丙○○朴子市住處樓下，│                    │                                  │
│    │即為警當場查獲而不遂。        │                    │                                  │
├──┼───────────────┼──────────┼─────────────────┤
│12  │98年10月間某日，乙○○與楊緒堅│                    │乙○○販賣第二級毒品，處有期徒刑7 │
│    │相約在楊緒堅位於高雄市前鎮區崗│                    │年3 月。未扣案之販賣第二級毒品所得│
│    │山北街269 號「富貴明園」大樓住│                    │新台幣45,000元沒收，如全部或一部不│
│    │處樓下，以45,000元之價格販賣1 │                    │能沒收時，以其財產抵償之。        │
│    │包甲基安非他命予楊緒堅。      │                    │                                  │
├──┼───────────────┼──────────┼─────────────────┤
│13  │98年11月間某日，乙○○與楊緒堅│                    │乙○○販賣第二級毒品，處有期徒刑7 │
│    │相約在楊緒堅位於高雄市前鎮區崗│                    │年1 月。未扣案之販賣第二級毒品所得│
│    │山北街269 號「富貴明園」大樓住│                    │新台幣8,000 元沒收，如全部或一部不│
│    │處樓下，販賣8,000 元之甲基安非│                    │能沒收時，以其財產抵償之。        │
│    │他命1 包（重量約1 錢）予楊緒堅│                    │                                  │
│    │。                            │                    │                                  │
└──┴───────────────┴──────────┴─────────────────┘
【附表二】被告丙○○販賣第二級毒品部分
┌──┬───────────────┬──────────┬─────────────────┐
│編號│販賣甲基安非他命之對象、時間、│通訊監察譯文、雙向通│被告丙○○所犯罪名及所處之刑      │
│    │地點及數量                    │聯紀錄出處          │                                  │
├──┼───────────────┼──────────┼─────────────────┤
│1   │99年1 月26日22時許，丙○○以09│通訊監察譯文見099150│丙○○販賣第二級毒品，累犯，處有期│
│    │00000000號行動電話與綽號「北港│0407號警卷第68頁、雙│徒刑3 年9 月。扣案之黑色NOKIA N97i│
│    │仔」之成年男子持用之0000000000│向通聯紀錄見本院訴字│行動電話1 支（不含SIM 卡）、夾鏈袋│
│    │、0000000000號行動電話連繫後，│卷第240頁           │1 包、電子秤1 台、紙袋19個，均沒收│
│    │相約在丙○○朴子市住處樓下，販│                    │；未扣案之門號0000000000號行動電話│
│    │賣3,000 元之甲基安非他命（毛重│                    │SIM 卡1 張沒收，如全部或一部不能沒│
│    │2 公克) 予綽號「北港仔」之成年│                    │收時，追徵其價額或以其財產抵償之；│
│    │男子。                        │                    │未扣案之販賣第二級毒品所得新台幣  │
│    │                              │                    │3,000 元沒收，如全部或一部不能沒收│
│    │                              │                    │時，以其財產抵償之。              │
├──┼───────────────┼──────────┼─────────────────┤
│2   │99年1 月27日12時至13時許，陳炫│通訊監察譯文見099150│丙○○販賣第二級毒品，累犯，處有期│
│    │達以0000000000號行動電話與綽號│0407號警卷第69頁、雙│徒刑3 年10月。扣案之黑色NOKIA N97i│
│    │「輕鋼架仔」之成年男子持用之09│向通聯紀錄見本院訴字│行動電話1 支（不含SIM 卡）、夾鏈袋│
│    │00000000、0000000000號行動電話│卷第240至241頁      │1 包、電子秤1 台、紙袋19個，均沒收│
│    │連繫後，相約在丙○○朴子市住處│                    │；未扣案之門號0000000000號行動電話│
│    │樓下，販賣12,000元之甲基安非他│                    │SIM 卡1 張沒收，如全部或一部不能沒│
│    │命( 毛重7.8 公克) 予綽號「輕鋼│                    │收時，追徵其價額或以其財產抵償之；│
│    │架仔」之成年男子。            │                    │未扣案之販賣第二級毒品所得新台幣  │
│    │                              │                    │12,000元沒收，如全部或一部不能沒收│
│    │                              │                    │時，以其財產抵償之。              │
├──┼───────────────┼──────────┼─────────────────┤
│3   │99年1 月31日18時至19時許，陳炫│通訊監察譯文見099150│丙○○販賣第二級毒品，累犯，處有期│
│    │達以0000000000號行動電話與綽號│0407號警卷第69頁、雙│徒刑3 年10月。扣案之黑色NOKIA N97i│
│    │「輕鋼架仔」之成年男子持用之09│向通聯紀錄見本院訴字│行動電話1 支（不含SIM 卡）、夾鏈袋│
│    │00000000、0000000000號行動電話│卷第242頁           │1 包、電子秤1 台、紙袋19個，均沒收│
│    │連繫後，相約在丙○○朴子市住處│                    │；未扣案之門號0000000000號行動電話│
│    │樓下，販賣18,000元之甲基安非他│                    │SIM 卡1 張沒收，如全部或一部不能沒│
│    │命（毛重11.3公克) 予綽號「輕鋼│                    │收時，追徵其價額或以其財產抵償之；│
│    │架仔」之成年男子。            │                    │未扣案之販賣第二級毒品所得新台幣  │
│    │                              │                    │18,000元沒收，如全部或一部不能沒收│
│    │                              │                    │時，以其財產抵償之。              │
├──┼───────────────┼──────────┼─────────────────┤
│4   │99年2 月7 日14時35分、17時45分│通訊監察譯文見099150│丙○○販賣第二級毒品，累犯，處有期│
│    │、23時39分，丙○○以0000000000│0407號警卷第69頁、雙│徒刑3 年9 月。扣案之甲基安非他命7 │
│    │號行動電話與綽號「輕鋼架仔」之│向通聯紀錄見本院訴字│包（驗前總毛重34.05 公克，袋重2.96│
│    │成年男子持用之0000000000號行動│卷第247頁           │公克）均沒收銷燬之；扣案上開甲基安│
│    │電話連繫後，相約在丙○○朴子市│                    │非他命之外包裝袋7 個、黑色NOKIA   │
│    │住處樓下，販賣6,000 元之甲基安│                    │N97i行動電話1 支（含門號0000000000│
│    │非他命（毛重3.9 公克）予綽號「│                    │號SIM 卡1 張）、夾鏈袋1 包、電子秤│
│    │輕鋼架仔」之成年男子。        │                    │1 台、紙袋19個，均沒收；未扣案之販│
│    │                              │                    │賣第二級毒品所得新台幣6,000 元沒收│
│    │                              │                    │，如全部或一部不能沒收時，以其財產│
│    │                              │                    │抵償之。                          │
├──┼───────────────┼──────────┼─────────────────┤
│5   │99年1 月29日21時至99年1 月30日│通訊監察譯文見099150│丙○○販賣第二級毒品，累犯，處有期│
│    │0 時50分許，丙○○以0000000000│0407號警卷第71頁、雙│徒刑3 年9 月。扣案黑色NOKIA N97i行│
│    │號行動電話與綽號「雞仔」之趙榮│向通聯紀錄見本院訴字│動電話1 支（不含SIM 卡）、夾鏈袋1 │
│    │堅持用之0000000000號行動電話連│卷第241頁           │包、電子秤1 台、紙袋19個，均沒收；│
│    │繫後，相約在丙○○朴子市住處樓│                    │未扣案之門號0000000000號行動電話  │
│    │下，販賣6,000 元之甲基安非他命│                    │SIM 卡1 張沒收，如全部或一部不能沒│
│    │予綽號「雞仔」之趙榮堅。      │                    │收時，追徵其價額或以其財產抵償之；│
│    │                              │                    │未扣案之販賣第二級毒品所得新台幣  │
│    │                              │                    │6,000 元沒收，如全部或一部不能沒收│
│    │                              │                    │時，以其財產抵償之。              │
├──┼───────────────┼──────────┼─────────────────┤
│6   │99年2 月7 日4 時33分、5 時14分│通訊監察譯文見099150│丙○○販賣第二級毒品，累犯，處有期│
│    │，丙○○分別以0000000000、0922│0407號警卷第73至74頁│徒刑3 年9 月。扣案黑色NOKIA N97i行│
│    │511327號行動電話與綽號「北港仔│、雙向通聯紀錄見本院│動電話1 支（含門號0000000000號SIM │
│    │」之成年男子持用之0000000000號│訴字卷第244、247頁  │卡1 張）、夾鏈袋1 包、電子秤1台、 │
│    │行動電話連繫後，相約在丙○○朴│                    │紙袋19個，均沒收；未扣案之門號0973│
│    │子市住處樓下，販賣3,000 元之甲│                    │531519號行動電話SIM 卡1 張沒收，如│
│    │基安非他命（毛重2公克）予綽號 │                    │全部或一部不能沒收時，追徵其價額或│
│    │「北港仔」之成年男子。        │                    │以其財產抵償之；未扣案之販賣第二級│
│    │                              │                    │毒品所得新台幣3,000 元沒收，如全部│
│    │                              │                    │或一部不能沒收時，以其財產抵償之。│
└──┴───────────────┴──────────┴─────────────────┘

司法院資訊處製作；財團法人民間司法改革基金會備份。
